it: Tipo di espansione di archiviazione per campionatore a scanalature: Hard disk/SSD USB esterno; SSD interno aggiornabile; Nessuna; Scheda SD; Chiavetta USB; Scheda microSD; Altro
de: Typ der Speichererweiterung des Groove-Samplers: Externe USB-Festplatte/SSD; Interne SSD erweiterbar; Keine; SD-Karte; USB-Stick; microSD-Karte; Sonstige
vi: Loại mở rộng bộ nhớ bộ lấy mẫu rãnh: Ổ cứng/SSD USB gắn ngoài; Có thể nâng cấp SSD bên trong; Không có; Thẻ SD; Ổ đĩa flash USB; Thẻ microSD; Khác
th: ประเภทการขยายพื้นที่จัดเก็บข้อมูลของ Groove Sampler: ฮาร์ดไดรฟ์/SSD ภายนอกแบบ USB; อัปเกรด SSD ภายในได้; ไม่มี; การ์ด SD; แฟลชไดรฟ์ USB; การ์ด microSD; อื่นๆ
cs: Typ rozšíření úložiště Groove sampleru: Externí pevný disk / SSD přes USB; Možnost upgradu interního SSD; Žádné; Karta SD; Jednotka USB flash; Karta microSD; Ostatní
ro-RO: Tip de extensie pentru stocarea samplerului de groove: Hard disk extern USB/SSD; SSD intern extensibil; Fără; Card SD; Unitate flash USB; Card microSD; Altele
es: Tipo de expansión de almacenamiento del secuenciador de ritmos: Disco duro externo USB/SSD; SSD interno actualizable; Ninguno; Tarjeta SD; Unidad flash USB; Tarjeta microSD; Otro
nl: Groove-sampler opslaguitbreidingstype: Externe USB-harde schijf/SSD; Interne SSD-upgradebaar; Geen; SD-kaart; USB-flashdrive; MicroSD-kaart; Overig
el: Τύπος επέκτασης αποθήκευσης του groove sampler: Εξωτερικός σκληρός δίσκος/SSD USB; Εσωτερικός αναβαθμίσιμος SSD; Κανένας; Κάρτα SD; Μονάδα flash USB; Κάρτα microSD; Άλλο
pl: Typ rozszerzenia pamięci groove samplera: Zewnętrzny dysk twardy USB / SSD; Wewnętrzny dysk SSD (z możliwością rozbudowy); Brak; Karta SD; Pendrive USB; Karta microSD; Inne
bg-BG: Тип разширение на паметта на груув семплера: Външен USB твърд диск/SSD; Вътрешен SSD с възможност за надграждане; Няма; SD карта; USB флаш устройство; microSD карта; Други
ru: Тип расширения памяти грув-сэмплера: Внешний жесткий диск / SSD (USB); Возможность установки внутреннего SSD; Нет; Карта памяти SD; USB-накопитель; Карта памяти microSD; Другое
nb: Utvidelsestype for groove sampler-lagring: Ekstern USB-harddisk/SSD; Intern SSD kan oppgraderes; Ingen; SD-kort; USB-minnepenn; microSD-kort; Annet
pt-PT: Tipo de expansão de armazenamento do amostrador de sulcos: Disco rígido USB externo/SSD; SSD interno atualizável; Nenhum; Cartão SD; Unidade flash USB; Cartão microSD; Outro
lt-LT: Groove sampler atminties išplėtimo tipas: Išorinis USB standusis diskas / SSD; Vidinis atnaujinamas SSD; Nėra; SD kortelė; USB atmintinė; „microSD“ kortelė; Kita
ja: グルーブサンプラーのストレージ拡張タイプ: 外付けUSBハードドライブ/SSD; 内蔵SSD (アップグレード可能); なし; SDカード; USBフラッシュドライブ; microSDカード; その他
zh-TW: Groove 採樣器儲存擴充類型: 外接 USB 硬碟/SSD; 可升級內建 SSD; 無; SD 記憶卡; USB 隨身碟; microSD 記憶卡; 其他
sl-SI: Vrsta razširitve pomnilnika ritmičnega vzorčevalnika: Zunanji trdi disk/SSD USB; Notranji nadgradljiv SSD; Brez; Kartica SD; Pomnilnik USB; Kartica microSD; Drugo
sv: Typ av Expanderingslagring för groove-sampler: Extern USB-hårddisk/SSD; Uppgraderingsbar intern SSD; Ingen; SD-kort; USB-minne; MicroSD-kort; Övrigt
fr: Type d’extension de stockage de l’échantillonneur de groove: Disque dur/SSD USB externe; SSD interne évolutif; Aucune; Carte SD; Clé USB; Carte microSD; Autre
hu: Groove sampler memóriabővítési típusa: Külső USB-merevlemez/SSD; Bővíthető belső SSD; Nincs; SD-kártya; USB-pendrive; microSD-kártya; Egyéb
ko: 그루브 샘플러 저장 장치 확장 유형: 외부 USB 하드 드라이브/SSD; 내부 SSD 업그레이드 가능; 없음; SD 카드; USB 플래시 드라이브; microSD 카드; 기타
hr-HR: Vrsta proširenja pohrane Groove samplera: Vanjski USB tvrdi disk / SSD; Nadogradivi unutarnji SSD; Nema; SD kartica; USB memorija; microSD kartica; Ostalo
tr: Davul makinesi depolama genişletme türü: Harici USB sabit sürücü/SSD; Yükseltilebilir dahili SSD; Yok; SD kart; USB flash sürücü; microSD kart; Diğer
fi: Grooveboksin tallennustilan laajennustyyppi: Ulkoinen USB-kiintolevy/-SSD; Päivitettävä sisäinen SSD; Ei mitään; SD-kortti; USB-muistitikku; microSD-kortti; Muu
en: Groove sampler storage expansion type: External USB hard drive/SSD; Internal SSD upgradeable; None; SD card; USB flash drive; microSD card; Other
da: Type af lagringsudvidelse til groove-sampler: Ekstern USB-harddisk/SSD; Intern SSD, kan opgraderes; Ingen; SD-kort; USB-flashdrev; microSD-kort; Andet
zh-CN: 凹槽采样器存储扩展类型: 外部 USB 硬盘/SSD; 内部 SSD 可升级; 无; SD 卡; USB 闪存盘; microSD 卡; 其他
sk-SK: Typ rozšírenia úložiska groove samplera: Externý pevný disk USB/SSD; Inovovateľný interný disk SSD; Žiadne; Karta SD; USB kľúč; Karta microSD; Iné
pt-BR: Sampler de groove tipo de expansão de armazenamento: Disco rígido/SSD USB externo; SSD interno expansível; Nenhum; Cartão SD; Pendrive USB; Cartão microSD; Outro